【裁判字號】    95,訴,2398
【裁判日期】    950929
【裁判案由】    毒品危害防制條例
【裁判全文】
臺灣板橋地方法院刑事判決              95年度訴字第2398號
公  訴  人  臺灣板橋地方法院檢察署檢察官
被      告  甲○○
                    （另案
上列被告因違反毒品危害防制條例案件，經檢察官提起公訴（九
十五年度毒偵字第四九二一號），被告於本院準備程序中就被訴
事實為有罪之陳述，經告知被告簡式審判程序之旨，並聽取當事
人之意見後，合議庭裁定由受命法官獨任進行簡式審判程序，判
決如下：
    主    文
甲○○施用第一級毒品，累犯，處有期徒刑捌月。
    犯罪事實
一、甲○○前於民國八十八年間因施用第二級毒品安非他命案件
    ，經依本院八十八年度毒聲字第四四七五號裁定送勒戒處所
    觀察、勒戒後，認無繼續施用毒品之傾向，於八十八年八月
    二日釋放出所，並由臺灣板橋地方法院檢察署檢察官以八十
    八年度偵字第一七五八七號為不起訴處分確定。復於八十九
    年間因施用第二級毒品案件，經依本院八十九年度毒聲字第
    八四八號裁定送勒戒處所觀察、勒戒後，亦認無繼續施用毒
    品之傾向而釋放出所，並由同署檢察官以八十九年度毒偵字
    第一二五四號為不起訴處分確定。又於同年間再因施用第二
    級毒品案件，經本院以八十九年度毒聲字第三四八九號裁定
    令入戒治處所施以強制戒治，嗣因執行強制戒治成效及格，
    無繼續戒治之必要，本院乃以九十年度毒聲字第三九七號裁
    定停止戒治，所餘期間付保護管束，於九十年三月二日釋放
    出所，該停止戒治付保護管束期間至九十年六月十六日期滿
    ，另由本院以八十九年度易字第二六０一號判處有期徒刑六
    月，如易科罰金，以銀元三百元折算一日確定。另於九十一
    年間因轉讓毒品、偽造文書、持有毒品等案件，經本院以九
    十一年度訴字第一八五號判處應執行有期徒刑一年確定。上
    揭各罪所科刑罰嗣經本院以九十二年度聲字第二四一三號裁
    定應執行有期徒刑一年六月確定。更於九十一年間因施用第
    二級毒品安非他命案件，經本院以九十一年度毒聲字第二九
    七九號裁定令入戒治處所施以強制戒治，於九十二年十月三
    日戒治期滿釋放出所，並由本院以九十一年度簡字第三０三
    號判處有期徒刑六月，如易科罰金，以銀元三百元折算一日
    確定。甲○○乃入監接續執行前開刑罰，於九十三年十月十
    五日縮短刑期假釋出監，於九十三年十二月十一日縮刑期滿
    ，假釋未經撤銷而以已執行完畢論（於本案構成累犯）。
二、詎甲○○猶不思戒絕毒癮，另基於施用第一級毒品海洛因之
    犯意，於九十五年五月二十六日下午七時許，在臺北縣板橋
    巿文化路一段一二八號「帝苑旅館」八０五號房間內，以將
    第一級毒品海洛因摻在香煙內點燃吸聞之方式施用第一級毒
    品海洛因一次。嗣於同日下午九時許，為警在上址房間內查
    獲，並採集其尿液送驗結果呈鴉片類嗎啡陽性反應及安非他
    命類陽性反應（甲○○所涉施用第二級毒品罪嫌部分另行審
    結），乃得悉上情。
三、案經臺北巿政府警察局松山分局報請臺灣板橋地方法院檢察
    署檢察官偵查起訴，甲○○於本院準備程序中就被訴事實為
    有罪之陳述，經告知甲○○簡式審判程序之旨，並聽取當事
    人之意見後，合議庭裁定由受命法官獨任進行簡式審判程序
    。
    理    由
一、訊據被告甲○○對於在前述時間及地點施用第一級毒品海洛
    因之犯罪事實均自白不諱（見本院九十五年九月十八日簡式
    審判筆錄），而其於九十五年五月二十七日上午一時五十五
    分許為警採集尿液送臺灣檢驗科技股份有限公司以ＧＣ／Ｍ
    Ｓ氣相層析／質譜儀法確認檢驗結果，呈鴉片類嗎啡陽性反
    應（被告之尿液經檢驗併呈安非他命類陽性反應，其所涉施
    用第二級毒品罪嫌部分另行審結），有該公司出具之濫用藥
    物尿液檢驗報告以及臺北巿政府警察局偵辦毒品案件尿液檢
    體委驗單影本各一件附卷可稽（見臺灣板橋地方法院檢察署
    九十五年度毒偵字第四九二一號偵查卷第七頁及第九頁），
    足認被告自白確與事實相符。再者，被告前於八十八年間因
    施用第二級毒品安非他命案件，經依本院八十八年度毒聲字
    第四四七五號裁定送勒戒處所觀察、勒戒後，認無繼續施用
    毒品之傾向，於八十八年八月二日釋放出所；復於八十九年
    間因施用第二級毒品案件，經依本院八十九年度毒聲字第八
    四八號裁定送勒戒處所觀察、勒戒後，亦認無繼續施用毒品
    之傾向而釋放出所；又於同年間再因施用第二級毒品案件，
    經本院以八十九年度毒聲字第三四八九號裁定令入戒治處所
    施以強制戒治，嗣因執行強制戒治成效及格，無繼續戒治之
    必要，本院乃以九十年度毒聲字第三九七號裁定停止戒治，
    所餘期間付保護管束，於九十年三月二日釋放出所，該停止
    戒治付保護管束期間至九十年六月十六日期滿；更於九十一
    年間因施用第二級毒品安非他命案件，經本院以九十一年度
    毒聲字第二九七九號裁定令入戒治處所施以強制戒治，於九
    十二年十月三日戒治期滿釋放出所等事實，併有本院九十一
    年度簡字第三０三號刑事簡易判決（見同上偵查卷第二一頁
    ）以及臺灣高等法院被告前案紀錄表一份存卷足憑。是被告
    於強制戒治執行完畢釋放出所後，五年內再犯本案施用第一
    級毒品犯行堪以認定，應予依法論罪科刑。
二、查被告行為後，刑法部分條文業於九十四年二月二日經總統
    以華總一義字第０九四０００一四九０一號令修正公布，並
    自九十五年七月一日起生效施行（下稱現行刑法）；復參酌
    最高法院九十五年五月二十三日第八次刑事庭會議決議意旨
    ，現行刑法第二條第一項之規定，係規範行為後法律變更所
    生新舊法律比較適用之準據法，於現行刑法施行後，應適用
    現行刑法第二條第一項之規定，為「從舊從輕」之比較。又
    比較時應就罪刑有關之共犯、未遂犯、想像競合犯、牽連犯
    、連續犯、結合犯，以及累犯加重、自首減輕暨其他法定加
    減原因（如身分加減）與加減例等一切情形，綜其全部罪刑
    之結果而為比較。惟刑法第十一條乃屬刑法總則適用於其他
    刑事特別法之準據法規定，雖亦經修正，然因無關犯罪行為
    可罰性要件之變更，應逕適用裁判時之現行刑法第十一條規
    定，先予辨明。次查，(一)被告前於八十九年間因施用第二級
    毒品案件，經本院以八十九年度易字第二六０一號判處有期
    徒刑六月，如易科罰金，以銀元三百元折算一日確定；復於
    九十一年間因轉讓毒品、偽造文書、持有毒品等案件，經本
    院以九十一年度訴字第一八五號判處應執行有期徒刑一年確
    定；上揭各罪所科刑罰嗣經本院以九十二年度聲字第二四一
    三號裁定應執行有期徒刑一年六月確定；又於九十一年間因
    施用第二級毒品安非他命案件，經本院以九十一年度簡字第
    三０三號判處有期徒刑六月，如易科罰金，以銀元三百元折
    算一日確定；被告乃入監接續執行前開刑罰，於九十三年十
    月十五日縮短刑期假釋出監，於九十三年十二月十一日縮刑
    期滿，假釋未經撤銷而以已執行完畢論，有臺灣高等法院被
    告前案紀錄表一件在卷足憑，其於五年內再故意犯本案有期
    徒刑以上之罪，無論依修正前、後刑法第四十七條規定，均
    應構成累犯，並加重本刑至二分之一，是對被告而言，二者
    適用結果並無不同。(二)綜上，經整體比較全部罪刑之結果，
    以九十五年七月一日生效施行前之刑法規定，較有利於被告
    ，是依現行刑法第二條第一項前段規定，自應一體適用被告
    行為時之法律即修正前之刑法規定。
三、核被告所為，係犯毒品危害防制條例第十條第一項之施用第
    一級毒品罪。其施用第一級毒品海洛因前非法持有第一級毒
    品海洛因之低度行為，應為其施用該毒品之高度行為所吸收
    ，不另論罪。又被告前於八十九年間因施用第二級毒品案件
    ，經本院以八十九年度易字第二六０一號判處有期徒刑六月
    ，如易科罰金，以銀元三百元折算一日確定；復於九十一年
    間因轉讓毒品、偽造文書、持有毒品等案件，經本院以九十
    一年度訴字第一八五號判處應執行有期徒刑一年確定；上揭
    各罪所科刑罰嗣經本院以九十二年度聲字第二四一三號裁定
    應執行有期徒刑一年六月確定；又於九十一年間因施用第二
    級毒品安非他命案件，經本院以九十一年度簡字第三０三號
    判處有期徒刑六月，如易科罰金，以銀元三百元折算一日確
    定；被告乃入監接續執行前開刑罰，於九十三年十月十五日
    縮短刑期假釋出監，於九十三年十二月十一日縮刑期滿，假
    釋未經撤銷而以已執行完畢論，業如前述，其於五年內再犯
    本案有期徒刑以上之罪，為累犯，應依修正前刑法第四十七
    條規定加重其刑。爰審酌被告前已因施用毒品，經獲得不起
    訴處分之寬典，復入監執行徒刑完畢，仍不能戒除毒癮，再
    次漠視法令禁制而犯本罪，顯見其自制能力甚低，惟其施用
    毒品所生危害，實以自戕身心健康為主，對於他人生命、身
    體、財產等法益，尚無明顯而重大之實害，兼衡其施用毒品
    之次數以及犯罪後坦承犯行之良好態度等一切情狀，量處如
    主文所示之刑，以資懲儆。
據上論斷，應依刑事訴訟法第二百七十三條之一第一項、第二百
九十九條第一項前段，毒品危害防制條例第十條第一項，刑法第
二條第一項前段、第十一條前段，修正前刑法第四十七條，判決
如主文。
本案經檢察官張瑞娟到庭執行職務。
中    華    民    國    95    年    9     月    29    日
                  刑事第七庭  法  官  王  瑜  玲
上列正本證明與原本無異。
如不服本判決，應於判決送達後10日內向本院提出上訴狀（應附
繕本），上訴於臺灣高等法院。
中    華    民    國    95    年    10    月    2     日
                              書記官  黃  頌  棻
附錄本案論罪科刑法條全文：
毒品危害防制條例第十條
施用第一級毒品者，處六月以上五年以下有期徒刑。
施用第二級毒品者，處三年以下有期徒刑。


司法院資訊處製作；財團法人民間司法改革基金會備份。
